【裁判字號】    89,易,277
【裁判日期】    900205
【裁判案由】    竊盜
【裁判全文】
臺灣花蓮地方法院刑事判決                          八十九年度易字第二七七號
    公  訴  人  臺灣花蓮地方法院檢察署檢察官
    被      告  甲○○
右列被告因竊盜案件，經檢察官提起公訴（八十九年度偵緝字第五九、六０號），本
院判決如左：
    主  文
甲○○共同竊盜，處拘役拾日，如易科罰金以佰元折算壹日，緩刑貳年。
    事  實
一、甲○○與丁○○（通緝中）共同意圖為自己不法之所有，於民國八十八年八月二
    十九日凌晨一時三十分許，二人至花蓮縣光復鄉○○路一一三號丙○○經營之豪
    福卡便利商店，向值班店員乙○○購買八瓶啤酒，即與乙○○在店外共飲，嗣乙○○酒醉而趴睡於櫃檯桌上，丁○○即故意與乙○○聊天以為掩護，而由甲○○
    竊取貨架上之金船長威士忌酒、格蘭菲斯路易十八、豪威威士忌、雷神威士忌、
    俱部樂威士忌、三公升裝玫瑰紅酒、ＫＦＢ威士忌、酒囊酒、孔府家酒、皇竹酒
    、高梁酒、二鍋、伏特家思米諾夫、白蘭地、凍頂烏龍酒等各一瓶、臺灣啤酒八
    瓶、香菸二包、口香糖一條，得手後迅即離去，所得之物二人共同食用完盡。
二、案經花蓮縣警察局鳳林分局報請臺灣花蓮地方法院檢察署檢察官偵查起訴。
    理  由
一、右揭事實，業據被告甲○○於警訊及本院審理時坦承不諱，核與證人丙○○、乙○○證述之情節相符，復有贓物領據、現場照片二幀等在卷可稽，事證明確，被
    告犯行洵堪認定。
二、核被告所為，係犯刑法第三百二十條第一項之竊盜罪。被告與丁○○間有犯意聯
    絡及行為分擔，應論以共同正犯。爰審酌被告並無犯罪紀錄，素行良好，其年富
    力壯卻不思正當工作，妄想以非法手段不勞而獲，觀念偏差，其行竊次數僅一次
    ，所得財物價值非鉅（依丙○○所稱被竊之財物價值約新臺幣七千一百零九元）
    ，及事後坦承犯行，態度良好等一切情狀，量處如主文所示之刑，並諭知易科罰
    金之折算標準。末查被告未曾受有期徒刑以上刑之宣告，此有臺灣花蓮地方法院
    檢察署刑案資料查註紀錄表在卷可參，其因一時失慮，偶罹刑典，經此刑之宣告
    後，應知警愓而無再犯之虞，本院因認以暫不執行其刑為適當，爰併宣告緩刑二
    年，以啟自新。至丁○○部分俟緝獲後再行審結，附此敘明。
三、刑法第四十一條原規定：「犯最重本刑為三年以下有期徒刑以下之刑之罪，而受
    六月以下有期徒刑或拘役之宣告，因身體、教育、職業或家庭之關係，執行顯有
    困難者，得以一元以上三元以下折算壹日，易科罰金。」，惟該條文業於九十年
    一月四日修正為（第一項）：「犯最重本刑為五年以下有期徒刑以下之刑之罪，
    而受六月以下有期徒刑或拘役之宣告，因身體、教育、職業或家庭之關係，執行
    顯有困難者，得以一元以上三元以下折算壹日，易科罰金。但確因不執行所宣告
    之刑，難收矯正之效，或難以維持法秩序者，不在此限」，（第二項）：「併合
    處罰之數罪，均有前項情形，其應執行之刑逾六月者，亦同。」，並於九十年一
    月十日經總統公布施行，本件被告犯罪時間在舊法時期，比較新舊法結果，以新
    法較有利於被告之易科罰金，自應適用新法，併此指明。
四、公訴意旨另以：被告甲○○與丁○○尚於八十九年九月一日九時三十分許，在花
    蓮縣光復鄉○○路六三０號戊○○經營之雜貨店內，竊取啤酒五瓶、米酒六瓶、
    維士比一瓶、長壽香菸三包，因認被告甲○○此部分亦涉有竊盜罪嫌云云。訊之
    被告甲○○堅決否認此部分犯行，辯稱：當時係丁○○向老闆購買上開物品，沒
    付錢即將上開物品帶走離去，伊尚在現場，並未行竊等語，經核與丁○○及戊○○於警訊中所述情節相符，按被告果係與丁○○共同行竊，衡情應即刻隨同丁○○離去，斷無單獨留在該店坐待被害人發現之理，是其所辯未參與行竊堪予採信
    ，自不得論以竊盜罪，惟公訴人認此部分與前揭論罪科刑部分為連續犯關係，為
    裁判上之一罪，故不另為無罪之諭知。
據上論斷，應依刑事訴訟法第二百九十九條第一項前段，刑法第三百二十條第一項、
、第二十八條、第二條第一項前段、第四十一條第一項前段、第七十四條第一款，罰
金罰鍰提高標準條例第一條前段、第二條，判決如主文。
本案經檢察官李子春到庭執行職務。
中      華      民      國    九十      年      一      月    三十一    日
                              臺灣花蓮地方法院刑事庭
                                  法  官
如對本判決不服，應於送達後十日內，向本院提出上訴狀 (應抄附繕本）。
附錄本案論罪科刑法律條文：
刑法第三百二十條第一項


司法院資訊處製作；財團法人民間司法改革基金會備份。
